臺灣臺南地方法院刑事判決　　　　　　　　　　　　九十一年度易緝字第一一八號
　　公　訴　人　臺灣台南地方法院檢察署檢察官
　　被　　　告　甲○○
右列被告因詐欺案件，經檢察官提起公訴（九十年度偵字第五五三三號號），本院判
決如左：
    主  文
甲○○共同意圖為自己不法之所有，以詐術使人將本人之物交付，處有期徒刑伍月，
如易科罰金，以參佰元折算壹日。
    事  實
一、緣乙○○○（已經本院判刑確定）與綽號「阿令」之不詳姓名成年婦人，共同基
    於意圖營利之概括犯意，自民國九十年四月初起，由綽號「阿令」者擔任組頭，
    由乙○○○為其「柱仔腳」，提供乙○○○其台南縣善化鎮東昌里一０二之三號
    住處為公眾得出入之賭博場所，經營俗稱六合彩賭博，先後多次聚集不特定多數
    人在該處簽賭下注，簽法計有「港號二星」、「港號三星」、「港四星」三種類
    型，以附表所示之方式與賭客對賭，如賭客押中，由組頭「阿令」者依附表所示
    之賠付金額交由乙○○○賠付，如未押中，則賭金歸「阿令」取得，乙○○○則
    由每支牌之簽賭金抽頭四元牟利。甲○○（曾有過失致死及公共危險前科）與彭
    玉芳（嗣到案另結）共同基於賭博之概括犯意聯絡，首於同年四月中旬一同前往
    上址簽賭千餘元。復於同年五月八日，二人再前往上開乙○○○住處簽賭三萬四
    千零八十元，並趁乙○○○不注意之際，基於共同意圖為自己不法所有而詐賭之
    犯意聯絡，撕走編號Ｎ0000000之紅、黃色空白簽注單各乙張（起訴書誤
    為僅乙張）後，俟開獎後填上中獎號碼１７、１２、０５、４４、１５、３４（
    按該簽注單僅有上開號碼，其上並無製作名義人，不具文書之形式），偽裝簽中
    彩金共新台幣（以下同）一百八十六萬元。渠二人再於同月九日夥同具有共同犯
    意聯絡之另一不詳姓名成年男子一同往上址，由彭玉方持其中一張紅色簽注單（
    賭客存根聯）向乙○○○詐領取彩金，並將另乙張黃色簽注單（莊家存根聯）丟
    入其垃圾桶內，由甲○○詐稱該紅色簽注單係乙○○○所簽發，致乙○○○陷於
    錯誤，先行交付十四萬元彩金予彭玉方，並約定翌日再交付彩金一百一十六萬元
    。翌日下午二時許再由彭玉芳（邀不知情之陳錫瑩陪同）依約前往上址領款，經
    乙○○○再次檢視彭玉方所持交付予乙○○○之紅色簽注單，發現該簽注單並非
    其所書寫，而拒絕再付款，致與彭玉芳發生爭吵，經警據報前往處理，扣得乙○
    ○○所有供其與「阿令」者共同供簽賭所用之六合彩簽單（含前開編號Ｎ000
    0000之紅、黃色空白簽注單各乙張）三十張。
二、案經台南縣警察局善化分局報請台灣台南地方法院檢察署檢察官偵查起訴。
    理  由
一、訊據被告甲○○矢口否認右開犯行，辯稱：伊只有於五月十日當天，載彭玉芳去
    乙○○○那裡領錢，伊陪他進去後，就馬上離開；伊未與彭玉方一起簽賭，亦未
    與彭玉芳一起向乙○○○詐財，彭玉芳撕走乙○○○的空白簽單簽上中獎號碼，
    向乙○○○詐財的事，伊不知情，伊不認識彭玉芳，當天是第一次與他見面云云
    。惟查右開共同簽賭之事實，業據告訴人乙○○○於本院審理中供述在卷，核與
    共同被告彭玉方於警訊時及偵查中供述述情節相符，自足認屬實。又右開共同詐
    欺取財事實，亦據告訴人乙○○○於本院審理中指訴綦詳，並有右開編號Ｎ00
    00000之紅、黃色空白簽注單各乙張附卷足資佐證，參以該簽注單上之筆跡
    顯與扣案其他簽注單上乙○○○所書寫之筆跡不同，且有搓揉過之痕跡，且被告
    彭玉方於警訊中復供稱：甲○○與其同往簽中一百八十六萬元，伊願歸還已領取
    之彩金十四萬元等語觀之，自足認告訴人乙○○○之指訴與事實相符，足以採信
    。罪證明確，被告甲○○犯行均堪以認定，其所辯無非事後畏罪卸責之詞，不足
    採信
二、核被告所為，係犯刑法第二百六十六條第一項前段之普通賭博罪、同法第三百三
    十九條第一項之詐欺取財罪。被告甲○○與彭玉方彼此間就所犯普通賭博罪，及
    渠二人與不詳姓名男子彼此間就所犯詐欺取財罪，分有犯意聯絡及行為分擔，均
    為共同正犯。渠先後二次賭博犯行，時間緊接，犯罪構成要件相同，顯係基於一
    個概括犯意反覆為之，應依連續犯之規定論以一罪，並依法加重其刑。渠所犯上
    述二罪間，有方法與結果之牽連關係，應依牽連犯規定，從一重依詐欺取財罪處
    斷。爰審酌被告之素行、犯罪之動機、手段、目的、所生危害及犯罪後態度等一
    切情狀，量處如主文所示之刑，並諭知易科罰金之折算標準，以示懲儆。扣案之
    簽注單三十張，係告訴人乙○○○所有，並非被告甲○○或共犯彭玉方所有，業
    據告訴人乙○○○供明在卷，爰不為沒收之諭知，附此說明。
三、據上論斷，應依刑事訴訟法第二百九十九條第一項前段、刑法第二十八條第五
    十六條、第二百六十六條第一項前段、第三百三十九條第一項前段，第五十五條
    、第四十一條第一項前段、罰金罰鍰提高標準條例第一條前段、第二條，判決如
    主文。
中      華      民      國      九十一      年      十二    月    三    日
                              臺灣臺南地方法院刑事第二庭
      法  官    柯  顯  卿
右正本證明與原本無異。
如不服本判決，應於判決送達後十日內向本院提出上訴狀( 應附繕本 )。
                                  書記官    盧  立  勇
中      華      民      國      九十一      年      十二    月    四    日
附錄本案論罪科刑法條全文：
附錄法條：
刑法第二百六十六條第一項前段：在公共場所或公眾得出入之場所賭博財物者，處一
                              千元以下罰金。
刑法第三百三十九條第一項：意圖為自己或第三人不法之所有，以詐術使人將本人或
                          第三人之物交付者，處五年以下有期徒刑、拘役或科或
                          併科一千元以下罰金。
附表（簽賭方式明細）：
編                       每次(支)簽  每支須繳
    種      類  所設號碼 選號碼個數  金額新臺  對   彩   方   式   賠付彩?
號                                   幣(下同)                      金
                                               以核對每星期二、四  由組頭?
                                               開獎之香港六合彩六  每支賠
                                               組中獎號碼為準，凡  付五千
１  港  二  星    01-47      二      八十元    所選之二個號碼，與  三百元
                                               六組號碼中任二組相
                       同即屬中獎。
                                               以核對每星期二、四  由組頭?
                                               開獎之香港六合彩券  每支賠
                                               六組中獎號碼為準，  付五萬
２  港  三  星    01-47      三      八十元    凡所選之三個號碼與  三千元
                                               六組號碼中任三組相
                                               同者，即屬中獎。
                                               以核對香港六合彩券  由組頭?
                                               六組中獎號碼為準，  每支賠
３  港  四  星    01-47      四      八十元    凡所選之四個號碼與  付七十
                                               六組號碼中任四組相  萬元
                                               同者，即屬中獎。
